Minutes et répertoires du notaire François CHAUVIN, 21 août 1598 - 25 avril 1625 (étude XXIX)
Archives nationales
- Minutes de François CHAUVIN, 21 août 1598 - 25 avril 1625; MC/ET/XXIX/151 - MC/ET/XXIX/174
  - Minutes. 1619, MC/ET/XXIX/170
    - PLUMASSIER ordinaire du Roi LANGE (Jean de) Pont Notre-Dame § Mise en apprentissage par Jean de LANGE; Constitution par Jean de LANGE et Charlotte PEAN, sa femme., 6 avril 1619 - 17 avril 1619; MC/ET/XXIX/170
      contrat d'apprentissage; Lange, Jean de
    - PEYRAUVIN (Gassiot) marchand lapidaire place Dauphine § Apprentissage de Pierre de SAINT-LEGER avec .., 6 avril 1619; MC/ET/XXIX/170
      contrat d'apprentissage; Peyrauvin, Gassiot
    - LAPIDAIRE (Apprentissage) § Apprentissage pour 4 ans, de Pierre de SAINT LEGER, âgé de 15 ans, fils de Jean de SAINT LEGER, marchand à Rouen, avec Gassiot PEYRAUVIN, Maître... à Paris, moyennant 150 livres., 6 avril 1619; MC/ET/XXIX/170
      contrat d'apprentissage; Saint-Léger, Pierre de; Saint-Léger, Jean de; Peyronnin, Gassiot
    - LANGE (Jean de) Plumassier ordinaire du Roi et Charlotte PEAN, sa femme, demeurant sur le pont N.D. § Constitution de rente par Jean de LANGE, 6 avril 1619; MC/ET/XXIX/170
      constitution de rente; Lange, Jean de
    - CRAMOISY (Abel de) Conseiller, notaire secrétaire du Roi, Maison et couronne de France § Constitution par Jean GUYOT, marchand de vin, d'une rente chargée envers la succession de défunt Abel de CRAMOISY; Quittance de rachat par Marie POULLAUT, veuve de Abel de CRAMOISY, en présence et consentement de Jean de CRAMOISY, écuyer, fils du défunt Abel de CRAMOISY, 8 avril 1619 - 9 avril 1619; MC/ET/XXIX/170
      constitution de rente; quittance; Cramoisy, Abel
    - PLUMASSIER (Apprentissage) § Mise en apprentissage par Jean de LANGE, plumassier ordinaire du Roi, pour 5 ans, d'Abraham LE ROY, fils de défunt Louis LE ROY, maître plumassier à Paris, avec Florent TRICLAUD, marchand Apprentissage PLUMASSIER rue de la Tannerie, sans débours. L'apprenti âgé de 15 ans., 17 avril 1619; MC/ET/XXIX/170
    - ARMES (marché d') § Obligation de Charles de LENONCOURT, chevalier baron de COULOMBE, capitaine et gouverneur pour le Roi à Bar sur Aube et maître de camp entretenu pour le service de S.M., envers Jean PETIT, père et fils, quincailliers associés à Paris, de 400 l. sur les 700 l. d'armes fournies., 19 avril 1619; MC/ET/XXIX/170
      obligation; marché; Petit, Jean
    - LE SIMON (François) Notaire et arpenteur en baronnie du Palais archiépiscopal de Tours et Charlotte de DRIC, sa femme. § Ratification par Etienne LE SYMON, maître tissutier rubannier à Paris, de la vente des héritages de défunts .. ses père et mère., 20 avril 1619; MC/ET/XXIX/170
      acte de vente; Le Simon, François; Dric, Charlotte de; Le Simon, Etienne
    - MACONNERIE (marché de) § Marché par André JOSSET, [maître maçon au faubourg Saint-Germain, vis-à-vis du Pilori] à Paris à Guillaume DUJARDIN, bourgeois de Paris, pour refaire le tuyau de privé de la maison de ce dernier, [passant par la cave de la maison de Pierre de Briquet, notaire au Châtelet, rue Saint-Honoré] moyennant 75 l., 29 avril 1619; MC/ET/XXIX/170
      marché; Josset, André; Dujardin, Guillaume; Briquet, Pierre de (15..-1625); maçon
    - GUIBERT (Pierre) fils de Jean GUIBERT, marchand demeurant à Goullay d'Achères, paroisse de Plainville-le-Moustier, pays Chartrain. § Mise en apprentissage par Mathurin FROMENTIN, cocher du président SEGUIER, de Pierre GUIBERT, son cousin et filleul, avec Guillaume CAUCHOIS, savetier à Paris., 7 mai 1619; MC/ET/XXIX/170
      contrat d'apprentissage; Guibert, Pierre
    - CHIRURGIEN et barbier, bourgeois de Paris TANNERIE (Guillaume) et Tassine CHEVET, sa femme, rue de la Vieille-Draperie § Ratification de leur contrat de mariage par Guillaume TANNERIE (devant DESNOTZ, le 11 juin 1603), 13 mai 1619; MC/ET/XXIX/170
      contrat de mariage; Tannerie, Guillaume
    - TANNERIE (Guillaume) maître chirurgien et barbier, bourgeois de Paris, et Tassine CHEVET, sa femme, demeurant rue de la Vieille-Draperie § Ratification par Guillaume TANNERIE de certaines clauses de leur contrat de mariage passé devant DESNOTZ le 11 juin 1603., 13 mai 1619; MC/ET/XXIX/170
    - PETIT (Jean) père et fils marchands associés demeurant au Lion d'Or sur le Pont Saint-Michel (quincailliers). § Compte à cause de leur association; Idem, 16 mai 1619 - 5 août 1619; MC/ET/XXIX/170
    - PIRETONY (Jean et Louis) marchands de bois et bourgeois de Paris, quai de la Tournelle § Compte entre les créanciers de Jean et Louis PIRETONY et Pierre JOUBERT, marchand de soie., 17 mai 1619; MC/ET/XXIX/170
      Piretony, Jean; Piretony, Louis
    - LEFORT (Pierre) marchand bourgeois de Paris § Fondation en l'église Sainte-Croix en la Cité, suivant testament de défunt Pierre LEFORT, 18 mai 1619; MC/ET/XXIX/170
      testament; Lefort, Pierre
    - Constitution concernant Jean Thévenin, notaire au Châtelet, demeurant rue aux Ours, et Antoinette Hubert., 29 mai 1619; MC/ET/XXIX/170
      constitution de rente; Ours (rue aux); Hubert, Antoinette; Thévenin, Jean; notaire
    - MAILLARD (Jean) sieur de la RUANDAYE, bourgeois et habitant de la ville de Saint-Malo, actuellement à Paris. § Procuration de .. à Jacques PLATINE et Claude FRAY, demeurant à Metz, pour obtenir lettres de privilège à son nom pour l'établissement des machines de son invention dans les pays des évêchés de Metz, Liège, archevêché de Cologne., 1er juin 1619; MC/ET/XXIX/170
      procuration; Maillard, Jean
    - LAPIDAIRE (Me) (Apprentissage) § Mise en apprentissage pour 7 ans, de Bertrand ARNOUL, âgé de 20 ans, avec François BROCHART,. .. à Paris, moyennant 250 l. En présence de Samuel AUBERT et Gatiot PEYRONNIN, Mes lapidaires à Paris, jurés du métier., 10 juin 1619; MC/ET/XXIX/170
      contrat d'apprentissage; Arnoul, Bertrand; Brochart, François; Aubert, Samuel; Peyronnin, Gassiot
    - AULMONT (Oudart) marchand libraire demeurant en l'Ile du Palais et Marie MARESCHAL, sa femme § Accords entre Oudart AULMONT et Agnès GENTIL, femme séparée de biens de Joseph BOUILLEROT, imprimeur rue Vieille-Draperie, avec laquelle il est en procès pour injures et paroles scandaleuses., 15 juin 1619; MC/ET/XXIX/170
      accord; Aulmont, Oudart
    - MIRAULT (Jean) relieur de livres rue des Amandiers § Mariage de Guillaume PRIEUR, gagne denier à Paris, en présence de Jean MIRAULT, son frère utérin., 26 juin 1619; MC/ET/XXIX/170
      contrat de mariage; Mirault, Jean
    - MENUISERIE marché de § Accords entre Charles CLAMART dit BONNEVAL, marchand bourgeois de Paris, et Charles CAIGNET, maître menuisier à Paris, en procès à la suite d'un... s.s.p. pour la sculpture et ornements des guichets d'un cabinet et leur marché verbal de colonnes cannelées et de 9 pièces de marbre. Par ces présentes ils modifient le marché et CAIGNET devra livrer le cabinet samedi prochain., 3 juillet 1619; MC/ET/XXIX/170
      accord; Clamart, Charles; Caignet, Charles; menuisier
    - LE BLANC (Esaïe) Prêtre, maître ès arts en l'Université de Paris, doyen rural de Chelles, y demeurant, actuellement logé à Paris au Collège de Justice, rue de la Harpe § Testament de Esaïe LE BLANC, 10 juillet 1619; MC/ET/XXIX/170
      testament; Le Blanc, Esaïe
    - BECQUET (Claude) maître graveur à Paris § Apprentissage avec Catherine DUPONT, couturière, femme de. .., demeurant rue Gervais Laurent en la Cité., 11 juillet 1619; MC/ET/XXIX/170
      contrat d'apprentissage; Becquet, Claude
    - CORROZET (Jean) marchand libraire au Palais § Mariage d'Antoine ROBINOT, marchand au Palais, en présence de Jean CORROZET, beau frère à cause de Marie ROBINOT, sa femme.[ en présence de Gilles ROBINOT] [en présence de Pierre ROCOLET beau-frère], 19 juillet 1619; MC/ET/XXIX/170
      contrat de mariage; Corrozet, Jean
    - BOIZAR (Lucien) maître tapissier rue de la Juiverie, devant le Marché Palu § Obligation d'Antoinette ROUET, femme de. .., et de Gilles LE PIAT, marchand tapissier, envers Pierre BLONDEL, prêtre, confesseur et aumônier de la feue Reine Marguerite, prieur de la Croix Saint-Oyon près Compiègne., 19 juillet 1619; MC/ET/XXIX/170
      obligation; Boizar, Lucien
    - BLONDEL (Pierre) prêtre, confesseur et aumônier de la défunte reine Marguerite, prieur du prieuré la Croix Saint-Oyon près de Compiègne, y demeurant. § Obligation d'Antoinette ROUET, femme de Lucien BOIZAR, tapissier à Paris et de Gilles LE PIAT, aussi tapissier à Paris, envers Pierre BLONDEL, 19 juillet 1619; MC/ET/XXIX/170
      obligation; Blondel, Pierre
    - PAUMIER (apprentissage) § Mise en apprentissage par Pierre JOURDAN, maître PAUMIER demeurant au faubourg Saint-Jacques, à l'enseigne du Grand oiseau, de Thomas LOSU avec Toussaint BARAT, maître e PAUMIER locataire du jeu de Paume du Trou Perrette en la Cité., 23 juillet 1619; MC/ET/XXIX/170
      contrat d'apprentissage; Jourdan, Pierre
    - DIEU (Robert) maître horloger à Paris, ayant boutique dans l'enclos du Palais, demeurant sur le Pont Notre Dame, au Lion d'argent. § Donation mutuelle entre... et Odette ROUSSEAU, sa femme., 26 juillet 1619; MC/ET/XXIX/170
      donation; Dieu, Robert; Rousseau, Odette
    - SAINT-GERMAIN-des-PRÉS (faubourg) lieu dit la Grenouillère § Vente par Pasquier LEFEBURE, maître pêcheur à engins demeurant à la faubourg SAINT-GERMAIN-des-PRÉS, paroisse Saint-Sulpice, à Antoine TAVERNIER, même profession, d'une maison sise à faubourg SAINT-GERMAIN-des-PRÉS, tenant au cours de la rivière., 30 juillet 1619; MC/ET/XXIX/170
      acte de vente; Lefébure, Pasquier
    - GOHIER (Antoine) Maître ès arts à Paris, demeurant au carrefour Ste Geneviève du Mont § Déclaration de Antoine GOHIER, de Mathieu MARCHAND, docteur en Droit et Jacqueline GOHIER, sa femme, et autres héritiers de défunts Jean GOHIER et Marguerite MAURICE, sa femme. (2 actes), 31 juillet 1619; MC/ET/XXIX/170
      déclaration; Gohier, Antoine
    - CONFIAT (Louis) marchand verrier-patenôtrier en émail demeurant rue de la Barillerie. § Procuration de... à Pierre BLANCHET, maître potier de vaisselle façon de faïence à Nevers pour faire opposition aux biens saisis sur Nicolas LEFEBURE, même profession, afin d'avoir paiement d'une promesse de ce dernier., 1er août 1619; MC/ET/XXIX/170
      procuration; Confiat, Louis
    - LOUDUN § Testament de Marie DAVID, veuve de Jacob SASSERIE, commissaire de la montre du prévôt des maréchaux à. .., y demeurant, étant depuis 3 ans à Paris pour ses affaires, logée rue de la Vieille-Bouclerie, près du Pont Saint-Michel. Legs au couvent des capucins de... pour subvenir à l'achèvement de leurs bâtiments et legs à l'église N.D. de Recouvrance de..., au couvent des Cordeliers de... [Constitution de rente par Marie DAVID logée rue de Seine à l'image Saint-Eloi, et autres; Indemnité par Marie DAVID (2 actes)], 10 août 1619; MC/ET/XXIX/170
      testament; David, Marie; Sasserie, Jacob
    - DESRUES (Pierre) Professeur ordinaire du Roi en l'Université de Caen, y demeurant, à présent logé à Paris, maison de la Rose blanche, rue de la Calendre. § Obligation de Pierre DESRUES envers Maurice BELLIER, maître peignier tablettier à Paris, et promesse de lui continuer une rente sur une maison et dépendances à Fontenay en France., 13 août 1619; MC/ET/XXIX/170
      obligation; Desrues, Pierre
    - BELLIER (Maurice) maître peignier tablettier demeurant rue de la Draperie § Titre nouvel par Pierre DESRUES, professeur de droit à Caen, à Maurice BELLIER sur une rente à cause d'une maison et dépendances à Fontenay en France., 13 août 1619; MC/ET/XXIX/170
      titre nouvel; Bellier, Maurice
    - BELAMY (Jeanne) veuve de Noël LE LIEPVRE, huissier du Roi en sa cour de Parlement, demeurant rue de la Harpe § Mariage de Christophe POTIER, secrétaire ordinaire de la chambre du Roi, demeurant rue de la Harpe, et de Jeanne BELAMY, 23 août 1619; MC/ET/XXIX/170
      contrat de mariage; Belamy, Jeanne
    - DESRUES (Guillaume) libraire juré en l'Université de Paris § Plusieurs transactions entre Pierre DESRUES, docteur et professeur ordinaire du Roi en l'Université de Caen, [y demeurant, à présent logé à Paris, maison de la Rose blanche, rue de la Calendre], agissant pour Guillaume DESRUES et les autres héritiers de défunts Jean de MARTIGNY, maître tablettier, bourgeois de Paris, et ceux de défunts Jean DESRUES, bourgeois de Paris et Marie de BAILLON, sa femme [dont Claude BRINOM imprimeur à Paris demeurant au collège de Tournai près de la porte Saint-Marcel] [au sujet des loyers de la rue de la SAVATERIE, acquise des religieux Chartreux de Paris à la charge de la faire rebâtir]., 24 août 1619 - 26 août 1619; MC/ET/XXIX/170
      accord; Desrues, Guillaume; Desrues, Pierre; Brinom, Claude; Martigny, Jean de
    - Accord entre les héritiers Martigny dans lequel intervient Michel Lasne, graveur en taille douce, à cause de sa femme Marie de Martigny., 24 août 1619; MC/ET/XXIX/170
      accord; Lasne, Michel; Martigny, Marie de; graveur
    - HÔTEL de CHAVIGNY rue du port et paroisse Saint-Landry § Transport par Charles CHENY, avocat en Parlement, à Etienne COUYER, gendarme de la Cie de Monsieur frère du Roi, du bail des lieux qu'il occupe dans le corps d'hôtel de devant de l'HÔTEL de CHAVIGNY, 27 août 1619; MC/ET/XXIX/170
      bail; Cheny, Charles
    - SAINTE-CROIX en la Cité (église) § Décharge par les marguilliers de l'église SAINTE-CROIX en la Cité à Louis BOUGON, curé de l'église SAINTE-CROIX en la Cité, d'une obligation de prêt pour achat de meubles trouvée dans le coffre du trésor de l'église SAINTE-CROIX en la Cité et passée le 6 février 1590. (devant LUSSON et LENOIR). Par ces présentes, en raison des bons services et offices de maître BOUGON, celui-ci se voit libéré de cette obligation., 30 août 1619; MC/ET/XXIX/170
      obligation; Bougon, Louis
    - DUPRÉ (Jean) courrier ordinaire du Roi, demeurant à Charenton § Testament de Catherine NIQUET, femme délaissée de Jean DUPRÉ demeurant rue des Fossoyeurs paroisse Saint-Sulpice., 11 septembre 1619; MC/ET/XXIX/170
      testament; Dupré, Jean
    - BAZIN (Marie) veuve de Fiacre DEHEUL, marchand bourgeois de Paris, demeurant rue des Deux Portes paroisse Saint-Sauveur. § Testament de Marie BAZIN, 14 septembre 1619; MC/ET/XXIX/170
      testament; Bazin, Marie
    - BAUDIER (Claude) maître d'école rue de la Juiverie § Apprentissage avec Gillette LEVÉ, femme de Claude BAUDIER, 24 septembre 1619; MC/ET/XXIX/170
      contrat d'apprentissage; Baudier, Claude
    - BICOST (François) maître doreur sur cuir § Bail à. .. d'une maison au port Saint-Landry., 27 septembre 1619; MC/ET/XXIX/170
      bail; Bicost, François
    - LEFEBURE (Robert) maître charpentier demeurant au logis du sieur LE REDDE, charpentier du Roi, derrière les murs de la place Royale § Compte entre..., Pierre MARCOS, marchand bourgeois de Paris et Claire LEFEBURE sa femme; Constitution de rente et indemnité par les mêmes, les 2, 8 octobre et 10 décembre 1619., 2 octobre 1619 - 10 décembre 1619; MC/ET/XXIX/170
      constitution de rente; Lefébure, Robert
    - LAPIDAIRE (Me) (Apprentissage) § Apprentissage de René TROTTIER, âgé de 16 ans, pour 5 ans avec François VABOIS,. .. à Paris, moyennant 120 livres., 2 octobre 1619; MC/ET/XXIX/170
      contrat d'apprentissage; Trottier, René; Vabois, François
    - MELLIN (Jean) maître menuisier demeurant sous la grande salle du Palais § Transaction entre. .. et Jean DUBOYS, maître menuisier à Paris, au sujet des loyers de la maison du Chapelet, rue de la Vieille Pelleterie., 4 octobre 1619; MC/ET/XXIX/170
      accord; Mellin, Jean
    - BELLIER (Claude) maître peignier tablettier, bourgeois de Paris rue de la Vieille-Draperie § Testament de Jeanne LA GUIARCHE, femme de Claude BELLIER, 5 octobre 1619; MC/ET/XXIX/170
      testament; Bellier, Claude
    - Constitution par Jean de Brissac, maréchal au logis des gardes du corps du roi, à Etienne Contesse, notaire au Châtelet, demeurant rue Saint-Antoine, de 25 l. de rente, moyennant 400 l., 8 octobre 1619; MC/ET/XXIX/170
      constitution de rente; Saint-Antoine (rue); Brissac, Jean de; Contesse, Etienne; notaire
    - DESPERROIS (Louis) maître écrivain juré à Paris demeurant rue du Harlay. § Saisie de la communauté des maîtres écrivains à Paris à l'encontre de Louis DESPERROIS (A la suite, 19 octobre, main levée et remise de pièces à Louis DESPERROIS), 18 octobre 1619; MC/ET/XXIX/170
      Desperrois, Louis
    - ÉCRIVAINS jurés à Paris (Communauté des Mes) § Requête de la Communauté des Mes ÉCRIVAINS jurés à Paris à l'encontre de Louis DESPERROIS, maître écrivain à Paris, arrêté à Orléans pour avoir affiché des pièces qu'il prétendait écrites de sa main alors qu'elles étaient sur planches gravées faites au burin. (A la suite, 19 octobre, remise des pièces à DESPERROIS)., 18 octobre 1619; MC/ET/XXIX/170
    - Bail par Jean Rousselet, bourgeois de Paris, à Thomas Vassetz, notaire au Châtelet, demeurant rue des Marmousets, au coin de la rue de Perpignan, de la maison où il demeure, moyennant 270 l. de loyer annuel., 22 octobre 1619; MC/ET/XXIX/170
      bail; Marmousets (rue des); Perpignan (rue de); Rousselet, Jean; Vassetz, Thomas; notaire
    - HÔTEL de TOURNAI rue Saint-Martin près le gros chenêt § Donation par François LE MACON, avocat en Parlement, à Jacques LEMACON son fils aîné, d'une partie de la maison à porte cochère appelée l'HÔTEL de TOURNAI, 7 novembre 1619; MC/ET/XXIX/170
      donation; Le Macon, François
    - Accords entre Guillaume Tannerie, maître barbier-chirurgien, rue de la Draperie, à cause de Tassine Chevet, sa femme, auparavant veuve de feu Adrian Dupuys, maître barbier-chirurgien, et Jean Dupuys, notaire au Châtelet, rue de la Draperie, fils du défunt, au sujet d'héritages., 9 novembre 1619; MC/ET/XXIX/170
      accord; Draperie (rue de la); Chevet, Tassine; Dupuys, Adrien; Dupuys, Jean; Tannerie, Guillaume; chirurgien; notaire
    - TANNERIE (Guillaume) maître barbier chirurgien rue de la Draperie et Tassine CHEVET, sa femme, auparavant veuve d'Adrian DUPUIS, aussi maître barbier-chirurgien. § Compte et partage entre Guillaume TANNERIE et Jean DUPUIS, notaire au Châtelet, fils et héritier du défunt. 2 actes, 9 novembre 1619; MC/ET/XXIX/170
      partage; Tannerie, Guillaume
    - Délaissement de rentes par Jean Dupuys, notaire au Châtelet, demeurant rue de la Vieille-Draperie, à Guillaume Tannerie, maître barbier-chirurgien, pour être quitte de ce qu'il devait du compte fait entre eux ce jour., 9 novembre 1619; MC/ET/XXIX/170
      Désistement (le 18 décembre 1619).
      cession; renonciation; Vieille-Draperie (rue de la); Dupuys, Jean; Tannerie, Guillaume; chirurgien; notaire
    - JEU de BILLARD § Vente par Nicolas de CHOISY, receveur du droit du pied fourché demeurant Place aux Veaux, à Mathieu PHILIPPES, maître colletier-boursier, d'un JEU de BILLARD moyennant 142 l. et délaissement de la jouissance de la chambre où est le JEU de BILLARD, 14 novembre 1619; MC/ET/XXIX/170
      acte de vente; Choisy, Nicolas de
    - DELAHAYE (Nicolas) maître paveur rue Bordelle, fils de Nicolas DELAHAYE aussi maître paveur paroisse Saint-Etienne du Mont et de Perrette GAURRY. § Mariage de... et de Jeanne BAUSSAN., 14 novembre 1619; MC/ET/XXIX/170
      contrat de mariage; Delahaye, Nicolas
    - BOURBERAIN (Anselme) maître horloger demeurant dans la tour de Notre-Dame § Quittance par. .. au receveur des consignations, à cause d'une rente sur la maison de la Boule blanche, rue de la Tisseranderie, vendue par adjudication., 15 novembre 1619; MC/ET/XXIX/170
      quittance; Bourberain, Anselme
    - PETIT (Jean) l'aîné marchand quincaillier demeurant au bout du Pont Saint-Michel § Constitution par... à Mathieu BONTEMPS, notaire au Châtelet, [demeurant rue et paroisse Saint-André-des-Arts] de 75 l. de rente, moyennant 1200 l. qu'il veut employer à régler les comptes de son association avec son fils., 16 novembre 1619; MC/ET/XXIX/170
      constitution de rente; Bontemps, Mathieu; Petit, Jean
    - PETIT (Jean) père et fils marchands quincailliers associés demeurant au Lion d'Or, au bout du Pont Saint-Michel § Etat des sommes payées par Jean PETIT le jeune à Etienne DOLLE, marchand bonnetier, son beau-frère, dont il était tuteur.; Quittances entre le père et le fils., 17 novembre 1619 - 18 novembre 1619; MC/ET/XXIX/170
      quittance; Petit, Jean
    - PETIT (Jean) père et fils Quincailliers associés demeurant à Paris § Quittance à... de 423 l. 2 s 3 d pour sa moitié des 846 l. 4 s. 6 d. dûes par... à Robert GERMEAU, marchand à Liège pour marchandises. Quittance de Jean PETIT le jeune à son père de 530 l. 11 s. 11 d. qu'il lui devait suivant leur compte du 14 octobre (devant même notaire), 18 novembre 1619; MC/ET/XXIX/170
    - SOUPIR (château de) en Soissonnais § Déclaration au sujet du délaissement au nom de Pierre BAUDOUYN, seigneur de SOUPIR, d'une place de terre vague qui a naguère servi de fossé à la clôture de l'ancienne basse cour du. .., et par où s'écoulent les eaux qui descendent du village de Soupir., 22 novembre 1619; MC/ET/XXIX/170
      déclaration; Baudouyn, Pierre
    - Vente d'héritages par Louise Leroy, femme autorisée de Thomas Vassetz, notaire au Châtelet, demeurant rue des Marmousets, et par François Leroy, enfants et héritiers de défunts François Leroy, marchand épicier, maître apothicaire, bourgeois de Paris, et Anne Hardy, sa femme., 23 novembre 1619; MC/ET/XXIX/170
      acte de vente; Marmousets (rue des); Hardy, Anne; Leroy, François; Leroy, Louise; Vassetz, Thomas; pharmacien; notaire; commerçant
    - GIRARD (Jean) maître maçon rue des Gravilliers § Compte entre. .. adjudicataire de la construction du Pont Saint-Michel, et Charles BENOIST, maître maçon rue de la Cerisaie, Jean PASQUIER, maître maçon rue Saint-Antoine, Louis COULON, maître charpentier rue des Tournelles, ses associés., 29 novembre 1619; MC/ET/XXIX/170
      Girard, Jean
    - PETIT (Jean) l'aîné marchand quincaillier bourgeois de Paris, demeurant au bout du Pont Saint-Michel au coin du Marché Neuf. § Procuration de... pour présenter au bailli du Palais le compte à rendre à ses enfants de la communauté de biens qu'il a eue avec défunte Marie DUBREUIL, sa femme., 6 décembre 1619; MC/ET/XXIX/170
      procuration; Petit, Jean
    - LEFEBURE (Simon) marchand libraire rue Saint-Jacques, paroisse Saint-Benoît § Quittance de rachat par Simon LEFEBURE à cause de Huguette VINE, sa femme, auparavant veuve de Guillaume ARBET, marchand fripier à Paris., 20 décembre 1619; MC/ET/XXIX/170
      quittance; Lefebure, Simon
    - SERRURIER (Me) (Apprentissage) § Mise en apprentissage par Jean DUPONT, serrurier demeurant en la maison de Laurent BRETONNE, maître serrurier, pour 4 ans, de Laurent DUPONT, son frère, avec ledit BRETONNE, sans débours., 26 décembre 1619; MC/ET/XXIX/170
      contrat d'apprentissage; Bretonne, Laurent
    - Transport de rente par Jean de Brissac, maréchal au logis des gardes du corps du roi, et Marguerite Saulnier, sa femme, à Etienne Contesse, notaire au Châtelet, demeurant rue Saint-Antoine., 27 décembre 1619; MC/ET/XXIX/170
      cession; Saint-Antoine (rue); Brissac, Jean de; Contesse, Etienne; Saulnier, Marguerite; notaire
    - Déclaration concernant Michel Lasne, graveur en taille douce., 18 juillet 1620; MC/ET/XXIX/170
      déclaration; Lasne, Michel; graveur
    - Contrat d'apprentissage concernant Sébastien Pasty, maître peintre., 1er septembre 1620; MC/ET/XXIX/170
      contrat d'apprentissage; Pasty, Sébastien; peintre
    - contrat d'apprentissage concernant Nicolas Guiot, maître peintre., 9 novembre 1620; MC/ET/XXIX/170
      contrat d'apprentissage; Guiot, Nicolas; peintre
  - Minutes. 1620, MC/ET/XXIX/171
    - BARBIER-CHIRURGIEN (Maître) TANNERIE (Guillaume) rue de la Vieille Draperie § Plusieurs actes par Guillaume TANNERIE, 1620; MC/ET/XXIX/171
      Tannerie, Guillaume